【裁判字號】    99,訴,3154
【裁判日期】    991110
【裁判案由】    毒品危害防制條例
【裁判全文】
臺灣臺中地方法院宣示判決筆錄          99年度訴字第3154號
公  訴  人  臺灣臺中地方法院檢察署檢察官
被      告  甲○○
指定辯護人  本院公設辯護人  乙○○
上列被告因毒品危害防制條例案件，經檢察官提起公訴（99年度
毒偵字第2696號、第2981號），並聲請認罪協商，本院合議庭裁
定由受命法官獨任進行認罪協商程序後，於中華民國99年11月10
日上午11時，在本院第十七法庭宣示判決，出席職員如下：
      法  官  劉惠娟
      書記官  童淑芬
法官起立朗讀判決主文、犯罪事實要旨、處罰條文，及告以上訴
限制、期間並提出上訴狀之法院，且諭知記載其內容：
一、主    文：
    甲○○施用第一級毒品，累犯，處有期徒刑拾月；又施用第
    二級毒品，累犯，處有期徒刑參月，扣案之玻璃球吸食器貳
    支均沒收；又施用第一級毒品，累犯，處有期徒刑拾月，扣
    案之第一級毒品海洛因陸包、拾支（合計驗餘淨重貳點柒伍
    公克，空包裝總重柒點壹壹公克）均沒收銷燬之，扣案之注
    射針筒捌支均沒收。應執行有期徒刑壹年柒月，扣案之第一
    級毒品海洛因陸包、拾支（合計驗餘淨重貳點柒伍公克，空
    包裝總重柒點壹壹公克），均沒收銷燬之；扣案之玻璃球吸
    食器貳支、注射針筒捌支，均沒收。
二、犯罪事實要旨：
    甲○○前因施用毒品案件，經本院裁定送觀察、勒戒後，認
    有繼續施用毒品之傾向，經本院裁定令入戒治處所施以強制
    戒治，於民國91年12月5 日強治戒治期滿執行完畢，並由臺
    灣臺中地方法院檢察署檢察官以92年度戒毒偵字第45號為不
    起訴處分確定。又於95年間再因施用毒品案件，經本院以95
    年度訴字第3658號判處有期徒刑9 月，經提起上訴，為臺灣
    高等法院臺中分院以96年度上訴字第373 號判決駁回上訴確
    定；另因搶奪案件，經本院以95年度訴字第2729號判處有期
    徒刑各8 月、8 月，應執行有期徒刑1 年2 月確定。上開案
    件，經臺灣高等法院臺中分院以96年度聲字第1037號裁應定
    應執行有期徒刑1 年11月確定，嗣再經該院以96年度聲減字
    第256 號各減刑為有期徒刑4 月15日、4 月、4 月，應執行
    有期徒刑11月確定，於96年7 月21日執行完畢。再因侵占及
    竊盜案件，分別經本院以97年度中簡字第1535號及98年度簡
    字第1210號各判處有期徒刑4 月、4 月確定，並經本院以98
    年度聲字第5708號裁定應執行有期徒刑7 月確定，於99年2
    月9 日縮刑期滿執行完畢。詎猶不知戒絕毒癮，明知海洛因
    及甲基安非他命係毒品危害防制條例第2 條第2 項第1 款、
    第2 款所明定之第一級毒品及第二級毒品，不得持有、施用
    ，復基於施用第一級毒品海洛因及第二級毒品甲基安非他命
    之犯意，分別為下列行為：
  (一)於99年5 月31日下午5 、6 時許，在其位於臺中市○區○○
    路33巷4 號住處，先以將第一級毒品海洛因置入針筒加水稀
    釋，再注射靜脈之方式，施用第一級毒品海洛因1 次；再以
    將第二級毒品甲基安非他命放置在玻璃球吸食器內，點火燒
    烤後吸食蒸發煙霧之方式，施用第二級毒品甲基安非他命1
    次。嗣於99年6 月1 日凌晨1 時許，在臺中市○區○○街與
    和平街128 巷交岔路口，因行跡可疑為警盤查，並經警徵得
    其同意採集尿液送驗，檢驗結果呈嗎啡及甲基安非他命陽性
    反應，而查悉上情。
  (二)於99年7 月16日上午7 時許，在其上開住處，以將第一級毒
    品海洛因置入針筒加水稀釋，再注射靜脈之方式，施用第一
    級毒品海洛因1 次。嗣於99年7 月16日下午2 時10分許，為
    警在臺中市○區○○街31號「國際旅社」201 號房實施臨檢
    時，並徵得其同意執行搜索後，扣得其所有預備供己施用之
    第一級毒品海洛因6 包及10支（合計驗餘淨重2.75公克，空
    包裝總重7.11公克）、其所有供施用及預備供施用海洛因使
    用之注射針筒8 支，暨其所有供施用甲基安非他命使用之玻
    璃球吸食器2 支，且經警徵得其同意採集尿液送驗，結果呈
    嗎啡陽性反應，而查悉上情。
三、處罰條文：
    毒品危害防制條例第10條第1 項、第2 項、第18條第1 項前
    段，刑法第11條前段、第47條第1 項、第51條第5 款、第38
    條第1 項第2 款。
四、附記事項：
    扣案之夾鍊袋2 包、電子磅秤1 臺及現金新臺幣（下同）19
    00元，雖均屬被告所有，惟與被告本案施用毒品犯行無涉，
    且非屬違禁物，爰不予宣告沒收，附此敘明。
五、協商判決除有刑事訴訟法第454 條之4 第1 項第1 款於本訊
    問程序終結前，被告撤銷協商合意或檢察官撤回協商聲請者
    ；第2 款被告協商之意思非出於自由意志者；第4 款被告所
    犯之罪非第455 條之2 第1 項所定得以協商判決者；第6 款
    被告有其他較重之裁判上一罪之犯罪事實者；第7 款法院認
    應諭知免刑或免訴、不受理者情形之一，及違反同條第2 項
    「法院應於協商合意範圍內為判決；法院為協商判決所科之
    刑，以宣告緩刑或二年以下有期徒刑、拘役或罰金為限」之
    規定者外，不得上訴。
六、如有上開可得上訴情形，得自收受宣示判決筆錄送達之日起
    10日內，向本院提出上訴書狀，上訴於第二審法院。
中    華    民    國    99    年    11    月    10    日
                  刑事第十七庭  法  官  劉惠娟
以上正本證明與原本無異。
                                書記官  童淑芬
中    華    民    國    99    年    11    月    10    日

司法院資訊處製作；財團法人民間司法改革基金會備份。
